【裁判字號】    89,台上,6799
【裁判日期】    891109
【裁判案由】    違反毒品危害防制條例等罪
【裁判全文】
最高法院刑事判決                              八十九年度台上字第六七九九號
    上訴人  甲○○
右上訴人因違反毒品危害防制條例等罪案件，不服台灣高等法院台南分院中華民國八
十九年八月八日第二審判決（八十九年度上訴字第八八七號，起訴案號：台灣台南地
方法院檢察署八十九年度偵字第一四九九號），提起上訴，本院判決如左：
    主  文
上訴駁回。
    理  由
按刑事訴訟法第三百七十七條規定，上訴於第三審法院，非以判決違背法令為理由，
不得為之。是提起第三審上訴，應以原判決違背法令為理由，係屬法定要件。如果上
訴理由狀並未依據卷內訴訟資料，具體指摘原判決不適用何種法則或如何適用不當，
或所指摘原判決違法情事，顯與法律規定得為第三審上訴理由之違法情形，不相適合
時，均應認其上訴為違背法律上之程式，予以駁回。本件原判決綜合調查證據之結果
，認上訴人甲○○犯有毒品危害防制條例第四條第五項第二項販賣第二級毒品未遂罪
（為累犯）及連續犯有同條例第八條第二項轉讓第二級毒品罪（為累犯）之事實，因
而撤銷第一審關於販賣第二級毒品未遂罪部分之科刑判決，改判仍論上訴人以該項罪
名，並依刑法第四十七條累犯之規定就有期徒刑部分加重其刑，及依同法第二十六條
前段未遂犯得按既遂犯之刑減輕之規定，減輕其刑後，量處有期徒刑肆年；扣案安非
他命貳包（驗餘淨重計零點陸公克）沒收銷燬之。另認第一審判決就連續轉讓第二級
毒品部分，依刑法第五十六條連續犯及第四十七條累犯之規定遞加其刑後，量處有期
徒刑壹年（再與撤銷改判部分，定應執行刑肆年捌月）為無不合，予以維持，駁回上
訴人關於此部分在第二審之上訴，已分別詳認定犯罪事實之依據及憑以認定之理由
，並對上訴人否認販賣第二級毒品未遂之辯詞，如何不足採信，均已依據卷內資料予
以指駁及說明，從形式上觀察，原判決並無違背法令情形。上訴意旨謂：民國八十九
年一月二十二日晚十時許，證人蘇炯龍打電話給上訴人要借新台幣（下同）二千元，
上訴人覆以無錢可借。旋另稱，其喝醉酒，向上訴人要安非他命解酒，上訴人身上並
無安非他命，乃答以待向上線購得再說。嗣上訴人購得安非他命，擬交付蘇炯龍即為
警查獲，上訴人主觀上並無販賣之意，又上訴人記憶中，於民國八十八年一月中旬至
二月初，因商務前往大陸北京、上海等地，該期間內要無轉讓安非他命四次予蘇炯龍
之可能等語，係就原判決已詳為論斷與說明之事項，再為事實上之爭執，殊非適法之
第三審上訴理由。又證人蘇炯龍、倪鼎民就上訴人販賣安非他命予蘇炯龍一節，其等
所為之證言，就「販賣安非他命未遂」等主要之點，彼此一致，原判決採信其二人一
致之證言，資為論罪基礎，經核並無違證據法則。此外，上訴人徒憑己意，對原審職
權之適法行使及原判決理由已詳為論斷之事項，任意爭辯，顯與法定上訴第三審之形
式要件不符，其上訴違背法律上之程式，應予駁回。本院為法律審，上訴人請求調查
其在八十八年一月中旬至二月初入出境紀錄，無從調查，附為明。
據上論結，應依刑事訴訟法第三百九十五條前段，判決如主文。
中      華      民      國    八十九    年     十一     月      九      日
                              最高法院刑事第六庭
                                  審判長法官  謝  家  鶴
                                        法官  洪  文  章
                                        法官  花  滿  堂
                                        法官  陳  世  淙
                                        法官  洪  佳  濱
      右正本證明與原本無異
                                              書  記  官
中      華      民      國    八十九    年     十一     月    二十四    日


司法院資訊處製作；財團法人民間司法改革基金會備份。
